【裁判字號】    88,交上訴,1356
【裁判日期】    890913
【裁判案由】    業務過失致死
【裁判全文】
臺灣高等法院臺中分院刑事判決                八十八年度交上訴字第一三五六號
    上  訴  人
    即  被  告  甲○○
右列上訴人因業務過失致死案件，不服台灣台中地方法院中華民國八十八年五月二十
日第一審判決（民國八十八年度交易字第二四五號；起訴案號：臺灣台中地方法院檢
察署八十八年度偵字第七○八○號），提起上訴，本院判決如左：
    主  文
上訴駁回。
    事實及理由
一、本案經本院審理結果，認第一審判決認事用法及量刑均無不當，應予維持，並引
    用第一審判決書記載之事實、證據及理由（如附件）。
二、上訴人即被告甲○○（以下簡稱被告）於本院未提出其他有利之證據，僅具狀空
    口指摘原判決不當云云。經本院將本件車禍肇事原因再送台灣省車輛行車事故覆
    議鑑定委員會覆議結論，據函復仍照原鑑定意見，即被告駕駛自小貨車未注意車
    前情況減速慢行，侵入來車道不當，為肇事原因。又被告迄未與被害人家屬達成
    民事和解，亦據被害人之父丙○○於本院陳明。是被告之上訴為無理由，應予駁
    回。
三、被告經合法傳喚，無正當理由不到庭，不待其陳述逕行判決。
據上論斷，應依刑事訴訟法第三百七十一條、第三百六十八條、第三百七十三條，判
決如主文。
本案經檢察官乙○○到庭執行職務。
中      華      民      國    八十九    年      九      月     十三     日
                                  臺灣高等法院臺中分院刑事第七庭
                                        審判長法  官  林  榮  龍
                                              法  官  謝  說  容
                                              法  官  江  錫  麟
右正本證明與原本無異。
如不服本判決應於收受送達後十日內向本院提出上訴書狀，其未述上訴之理由者並
得於提起上訴後十日內向本院補提理由書（均須按他造當事人之人數附繕本）。
                                              書記官  謝  雅  惠
中      華      民      國    八十九    年      九      月     十四     日
                                                                        Ｃ
臺灣臺中地方法院刑事判決                        八十八年度交易字第二四五號
公  訴  人  臺灣台中地方法院檢察署檢察官
    被      告  甲○○  男二十七歲（民國○○年○○月○日生）
                        住台中縣大甲鎮○○路三九八巷三號
                        身分證統一編號：Ｚ000000000號
右列被告因過失致死案件，經檢察官提起公訴（八十八年度偵字第七０八０號），本
院判決如左：
    主      文
甲○○從事業務之人，因業務上之過失致人於死，處有期徒刑壹年貳月。
    事      實
一、甲○○以開花店為業，並以駕自用小貨車載送花圈及鮮花為其附隨業務，乃以駕
    駛業務為其附隨業務之人。於民國八十七年十月二十四晚上十一時四十分許，駕
    駛車牌號碼ＦＮ─四二一七號自用小貨車，沿台中縣大安鄉○○○路由東向西方
    向行駛，行經大安港路一一一二號前劃有行車分向限制線雙黃實線雙向二車道速
    限每小時四十公里之彎道路段，應注意減速慢行且應在遵行車道內行駛，不得駛
    入來車道內，及應注意車前狀況並隨時採取必要之安全措施，依當時狀況，路面
    無缺陷、視距良好，並無不能注意之情形，竟疏於注意及此而貿然以時速五十公
    里之速度超速行駛，並違規駛入來車道，遂撞及由葉明昌所駕駛沿同路由西向東
  方向駛至該處之車牌號碼ＫＣＪ─七０三號機車，致葉明昌受有顱內出血、胸腹
    腔內出血、頭胸腹部外傷等傷害，經送醫急救於同月三十一日下午一時三十分許
    不治死亡。甲○○於有偵查犯罪職權機關發覺其為犯人前，即向到場員警自首其
    肇事，並進而接受裁判。
二、案經台中縣警察局大甲分局報請臺灣臺中地方法院檢察署檢察官相驗後經檢察官
    自動檢舉偵查起訴。
    理        由
一、訊據被告甲○○，對於其於右開時地以時速五十公里之速度行駛，並侵入來車道
    致撞及被害人葉明昌等事實坦承不諱，核與被害人之姊丁○○指述之情節相符，
    並有道路交通事故調查報告表及現場照片附卷可稽。又該處速限為每小時四十公
    里等情，業據證人即至現場處理之員警黃益全於本院結證屬實。而依前揭報告表
    及現場照片所示，肇事地點為臺中縣大安鄉○○○路一一一二號前，該處道路為
    劃有行車分向限制線雙黃實線雙向二車道速限每小時四十公里之彎道路段，被告
    駕駛自用小貨車，沿台中縣大安鄉○○○路由東向西方向行駛，被害人則駕駛機
    車於被告行向之對向行駛，而被害人機車係橫倒於雙黃實線之路中，車頭位於來
    車道內，被害人倒於其遵行車道上，被告所駕駛之自用小貨車停於來車道路邊，
    自用小貨車車前左側、前擋風玻璃左側等處毀損，小貨車右前後輪距倒地機車之
    前輪各八．四、十．三公尺。由此現場及車損狀況，亦明被告顯於上開路段，未
    減速慢行，復侵入來車道行駛。被告行經上開地點，如能注意車前狀況，遵速行
    駛，並遵行車道，不侵入來車道行駛，本件事故當可避免，被告有上開過失，以
    致肇禍，堪以認定。又被害人確因本件車禍受有顱內出血、胸腹腔內出血、頭胸
    腹部外傷等傷害不治死亡，亦經臺灣臺中地方法院檢察署檢察官督同檢驗員相驗
    屬實，製有勘驗筆錄、相驗屍體證明書、驗斷書在卷可憑。
二、按行車速度，依標誌之規定；汽車行經彎道時應減速慢行，作隨時停車之準備；
    汽車行駛時，駕駛人應注意車前狀況並隨時採取必要之安全措施；汽車在雙向二
    車道行駛時，均應在遵行車道內行駛；在劃有分向限制線之路段，不得駛入來車
    之車道內，道路交通安全規則第九十三條第一項、第一項第四款、九十四條第三
    項及第九十七條第一、二款分別定有明文。被告於前揭時地駕駛車輛應注意右開
    規定，依上開道路交通事故調查表及現場照片所示，肇事路段為劃有行車分向限
    制線雙黃實線雙向二車道速限每小時四十公里之彎道路段，當時路面無缺陷、視
    距良好，並無不能注意之情事，竟疏於注意及此，而貿然超速並侵入來車道行駛
    ，致撞及被害人所駕駛之機車，使被害人傷重死亡，被告之行為，自有過失。況
    本件經送台灣台中縣區車輛行車事故鑑定委員會鑑定結果，亦為相同之認定，此
    有該會八十八年二月三日中縣鑑字第八八０四二號鑑定意見書在卷足稽，益證被
    告之行為有過失。而被告之過失行為與被害人之死亡間具有相當因果關係，被告
    犯行洵堪認定。
三、被告以開花店為業，並以駕自用小貨車載送花圈及鮮花為其附隨業務，業據被告
    供承在卷，乃以駕駛業務為其附隨業務之人。再雖被告於偵查中供承：當日伊係
    去拜拜，並非去送花等語。然汽車駕駛人之駕駛工作，乃隨時可致身體生命於危
    險之行為，並係具有將該行為繼續，反覆行使之地位之人，因此應有經常注意俾
    免他人於危險之注意義務，其在此地位之駕車，不問其目的為何，均應認其係業
    務之範圍。被告既以駕駛為其附隨業務，則其駕車肇事致人死亡，核其所為，即
    犯刑法第二百七十六條第二項之業務過失致死罪。公訴意旨認係犯同法第二百七
    十六條第一項之過失致死罪，起訴法條尚有未洽，應予變更。被告於肇事後犯罪
    未發覺前，主動向警員自首其肇事並接受裁判，並據前揭證人黃益全於本院結證
    屬實，應依法減輕其刑。爰審酌被告過失程度之輕重、被害人家屬所受之傷害、
    被告於肇事後迄未與被害人家屬達成和解，賠償損失等一切情狀，量處如主文所
    示之刑。
據上論斷，應依刑事訴訟法第二百九十九條第一項前段、第三百條，刑法第二百七十
六條第二項、第六十二條前段、罰金罰鍰提高標準條例第一條前段，判決如主文。
中      華      民      國    八十八    年     五     月      二十      日
                                      臺灣臺中地方法院交通法庭
                                          法  官  陳  秋  月
右正本證明與原本無異
如不服本判決應於送達後十日內向本院提出上訴狀，上訴於台灣高等法院台中分院（
須附繕本）
                                          書記官
中      華      民      國    八十八    年     五     月      二十一    日
附錄論罪科刑法條：
刑法第二百七十六條第二項：從事業務之人，因業務上之過失犯前項之罪者，處五年
以下有期徒刑或拘役，得併科三千元以下罰金。


司法院資訊處製作；財團法人民間司法改革基金會備份。
